【裁判字號】    89,上易,602
【裁判日期】    890426
【裁判案由】    恐嚇取財等
【裁判全文】
臺灣高等法院臺南分院刑事判決          八十九年度上易字第六二號    Ｃ
      上  訴  人
      即  被  告  丙  ○  ○
右列上訴人因恐嚇取財等案件，不服臺灣臺南地方法院八十八年度易字第三０四七號
中華民國八十八年十二月二十四日（起訴案號：臺灣臺南地方法院八十八年度偵緝字
第九四三號）第一審判決，提起上訴，本院判決如左：
      主      文
上訴駁回。
      事      實
一、丙○○曾於民國（下同）八十三年間因肅清煙毒條例案件，經臺灣臺南地方法院
    判處有期徒刑參年陸月確定，於八十五年二月十六日假釋出獄，並於八十七年二
    月二十一日假釋期滿執行完畢，猶不知悔改。緣七十四年間乙○○○因承租市場
    攤位拆除之問題與出租人發生糾紛，丙○○得知該事後，即自稱願幫忙乙○○○
    解決，惟並無效果，上開問題仍尋司法訴訟解決。嗣於八十六年底，丙○○得知
    乙○○○之女結婚，即赴乙○○○之外甥甲○○在市場開設之冰果店，對甲○○
    稱：伊為乙○○○女兒之義父，為何未受邀參加該婚宴。乙○○○經甲○○轉告
    後，即另宴請丙○○。未幾，丙○○又對甲○○稱有事欲與乙○○○商議，即於
    八十七年初邀同甲○○與乙○○○共餐，席間丙○○對乙○○○稱：七十四年間
    市場攤位之事乃伊出面解決，當時攤位共有十餘戶，每戶應收取新台幣（下同）
    五萬元，共五十萬元，若乙○○○不如數給付，即要砸乙○○○之攤位等語；復
    於當日晚間，至甲○○攤位，對甲○○稱：若今晚不給付金錢即要讓甲○○好看
    ，且要讓甲○○及乙○○○與家人一人吃一顆子彈等語，致乙○○○等二人心生
    畏懼，遂由甲○○連夜先攜十萬元交予丙○○。惟丙○○仍嫌不足，再至乙○○○攤位向其索取四十萬元。丙○○另於八十七年九月十八日，以電話向甲○○借
    用身分證及駕駛執照未果，竟心生不滿並基於毀損他人物品之故意，於次日下午
    一時許，持鐵棒至台南市○○路八六二巷十一弄五號甲○○經營之冰果店，砸毀
    該店內冰品原料，致令不堪使用。
二、案經甲○○訴由台南市警察局第五分局報請臺灣臺南地方法院檢察署檢察官偵查
    起訴。
      理      由
一、訊據被告矢口否認有何恐嚇取財與毀損犯行，辯稱：伊雖曾收取乙○○○交付之
    前開五十萬元，惟該筆錢係伊於七十四年間為乙○○○居間解決市場攤位糾紛，
    乙○○○自願交付予伊之酬勞，且伊於八十七年九月十九日僅至甲○○攤位推倒
    其物品而已云云。惟查：
（一）被告前開恐嚇取財犯行，業據告訴人甲○○指訴綦詳，且與證人乙○○○證述
      情節相符，而前揭攤位糾紛係發生於七十四年間，證人乙○○○交付上開五十
      萬元則係於八十六年間，苟證人乙○○○果係為感謝被告相助，心甘情願交付
      該五十萬元，豈有於事隔十餘年後始交付之理？復參諸其後被告僅因告訴人甲○○不同意借伊身分證及駕駛執照，即至告訴人甲○○店內砸毀物品乙節，足
      認告訴人甲○○與證人乙○○○均指因遭被告恐嚇，為恐遭其砸店始交付五十
      萬元等情，應屬事實，被告前開辯解，無非畏罪卸責之詞，要無可採。
（二）又被告對於上開毀損部分犯罪事實，雖於原審審理時翻異前詞，惟此業據被告
      迭於警、偵訊及本院審理中坦承不諱，並經告訴人甲○○指訴歷歷，復有現場
      照片四紙可稽，被告空言否認，顯不足採。
（三）綜上所述，本件事證明確，被告恐嚇取財與毀損犯行均堪認定。
二、核被告所為，係犯刑法第三百四十六條第一項之恐嚇取財罪及第三百五十四條之
    毀損罪。被告所犯上開二罪間，犯意各別，罪名互異，應分論併罰。又被告二次
    恐嚇行為，均係出於同一犯意，且均係為達其同一取得五十萬元金錢之目的之手
    段，皆屬當次恐嚇犯行之一部，為接續行為，而僅應論以接續一罪，公訴意旨認
    係連續犯行，尚有未洽，併予明。又被告前於八十三年間，因違反肅清煙毒條
    例案件，經臺灣臺南地方法院判處有期徒刑參年陸月確定，於八十五年二月十六
    日假釋出獄，並於八十七年二月二十一日假釋期滿執行完畢，有臺灣臺南地方法
    院檢察署刑案資料查註紀錄表在卷可按，其於五年之內再犯本件毀損部分（恐嚇
    取財部分係假釋期滿執行完畢前所犯未構成累犯）之有期徒刑以上之罪，為累犯
    ，應依法加重其刑。
三、原審依審理結果，適用刑法第三百四十六條第一項、第三百五十四條、第四十七
    條、第五十一條第五款，罰金罰鍰提高標準條例第一條前段，並審酌被告犯罪之
    動機、目的、手段、其生活狀況、品行、智識程度，及其與被害人乙○○○並無
    仇怨，竟藉故向其收取五十萬元，並因細故即砸毀告訴人物品，而其犯罪後矢口
    否認所為，態度亦非良好等一切情狀，分別量處被告有期徒刑拾月、肆月，並定
    應執行有期徒刑壹年，經核於法並無不合，上訴意旨猶執前詞，否認犯罪，指摘
    原判決不當，為無理由，應予駁回。
據上論斷，應依刑事訴訟法第三百六十八條，判決如主文。
中    華    民    國      八十九      年      四      月      二十六    日
      臺灣高等法院臺南分院刑事第四庭
                                      審判長法官  陳    義    仲
                                            法官  蔡    崇    義
                                            法官  徐    財    福
右正本證明與原本無異。
不得上訴。
                                      法院書記官  王    全    龍
中    華    民    國      八十九      年      五      月      一        日


司法院資訊處製作；財團法人民間司法改革基金會備份。
